臺灣士林地方法院刑事裁定
111年度撤緩字第186號
聲  請  人  臺灣士林地方檢察署檢察官
受  刑  人  洪和熙



上列受刑人因犯重利案件，經檢察官聲請撤銷緩刑之宣告（111
年執聲字第896號），本院裁定如下：
    主  文
聲請駁回。
    理  由
一、聲請意旨略以：受刑人洪和熙因犯重利案件，經本院於民國
    111年6月27日以111年度審簡字第473號判決判處拘役20日，
    緩刑2年，於111年8月1日確定在案。然受刑人於緩刑期前即
    110年10月4日（聲請書誤載為10月8日）更犯重利罪，經臺
    灣南投地方法院於111年9月29日以111年度投簡字第340號判
    決判處拘役50日，於111年11月1日確定，核該受刑人所為，
    已合於刑法第75條之1第1項第1款所定撤銷緩刑宣告之原因
    ，爰依刑事訴訟法第476條規定聲請撤銷等語。
二、按受緩刑之宣告而有下列情形之一，足認原宣告之緩刑難收
    其預期效果，而有執行刑罰之必要者，得撤銷其宣告：一、
    緩刑前因故意犯他罪，而在緩刑期內受6月以下有期徒刑、
    拘役或罰金之宣告確定者。二、緩刑期內因故意犯他罪，而
    在緩刑期內受6月以下有期徒刑、拘役或罰金之宣告確定者
    。三、緩刑期內因過失更犯罪，而在緩刑期內受有期徒刑之
    宣告確定者。四、違反刑法第74條第2項第1款至第8款所定
    負擔情節重大者。有刑法第75條之1第1項第1款至第3款情形
    者，其撤銷緩刑宣告之聲請，應於判決確定後6月以內為之
    ，刑法第75條之1第1項、第2項、第75條第2項分別定有明文
    。而緩刑宣告是否得撤銷，除須符合刑法第75條之1第1項各
    款之要件外，本條並採裁量撤銷主義，賦予法院撤銷與否之
    權限，特於第1項規定實質要件為「足認原宣告之緩刑難收
    其預期效果，而有執行刑罰之必要」，供作審認之標準。亦
    即於上揭「得」撤銷緩刑之情形，法官應依職權本於合目的
    性之裁量，妥適審酌被告所犯前後數罪間，關於法益侵害之
    性質、再犯之原因、違反法規範之情節是否重大、被告主觀
    犯意所顯現之惡性及其反社會性等情，是否已使前案原為促
    使惡性輕微之被告或偶發犯、初犯改過自新而宣告之緩刑，
    難收其預期效果，而有執行刑罰之必要，合先敘明。
三、經查： 
  ㈠按緩刑之宣告應撤銷，由受刑人所在地或其最後住所地之地
    方法院檢察官聲請該法院裁定之，刑事訴訟法第476條定有
    明文。而本件受刑人住所地為住○○市○○區○○○00○0號，有受
    刑人之個人基本資料查詢結果在卷可稽，是本院就本案有管
    轄權，合先敘明。
  ㈡本件受刑人因犯重利罪，前經本院於111年6月27日以111年度
    審簡字第473號判決判處拘役20日，緩刑2年，於111年8月1
    日確定在案（下稱前案），緩刑期間自裁判確定之日即111
    年8月1日起算，至113年7月31日止。然受刑人復於前案緩刑
    期前即110年10月4日更犯重利罪，經臺灣南投地方法院於11
    1年9月29日以111年度投簡字第340號判決判處拘役50日，於
    111年11月1日確定在案（下稱後案），此有前開案件之判決
    書各1份及臺灣高等法院被告前案紀錄表在卷可稽，足認受
    刑人確於緩刑前因故意犯他罪，已符合刑法第75條之1第1項
    第1款「緩刑前因故意犯他罪，而在緩刑期內受六月以下有
    期徒刑、拘役或罰金之宣告確定者」所定要件，就受刑人所
    犯前後數罪間，關於法益侵害之性質、再犯之原因、違反法
    規範之情節是否重大、受刑人主觀犯意所顯現之惡性及其反
    社會性等情，是否已使前案原為促使惡性輕微之受刑人或偶
    發犯、初犯改過自新而宣告之緩刑，已難收其預期之效果，
    而確有執行刑罰之必要為審酌，據而裁量是否撤銷先前緩刑
    之宣告。
  ㈢查受刑人所犯前後2案之犯罪態樣及情節相似，然受刑人所犯
    2案之時間相近（前案犯罪時間為110年8月7日、後案為同年
    10月4日），且檢察官對前案提起公訴之時間為111年5月
　　10日，後案係於前案經檢察官提起公訴前所為，並非於法院
    判決有罪後所為，即非於法院為刑之宣告後再犯相類罪質之
    案件，是受刑人於後案行為時本無法預期前案將遭起訴或受
    緩刑之宣告，及其後案行為對於緩刑宣告所可能產生之影響
    ，自不能僅因上開2案件之查獲及偵審程序分別進行，使受
    刑人於密接之時間內實施之多數相類犯行，因先後接受刑事
    制裁，遽認受刑人無悔改之意，或認其受前案緩刑之宣告難
    收預期效果而有執行刑罰之必要。此外，聲請人復未提出除
    上開判決犯罪事實以外之其他積極證據或具體說明受刑人有
    何情狀足認符合「原宣告之緩刑難收其預期效果，而有執行
    刑罰之必要」等實質要件，若得僅依上揭判決書所載之犯罪
    事實即以受刑人於緩刑前另犯他罪，即一律撤銷緩刑，則刑
    法第75條及第75條之1即無區分之必要，進而前開刑法第75
    條之1第1項之立法本旨將意義盡失，與緩刑之目的乃係避免
    短期自由刑之弊，並給予受刑人自新機會未盡相符。是聲請
    人本件聲請撤銷緩刑之宣告，難認有理由，應予駁回。
據上論斷，應依刑事訴訟法第220 條，裁定如主文。 
中　　華　　民　　國　　111 　年　　12　　月　　13　　日
              刑事第一庭　　法  官  陳孟皇
以上正本證明與原本無異。
如不服本裁定應於送達後5日內向本院提出抗告狀。
因疫情而遲誤不變期間，得向法院聲請回復原狀。
                            書記官  張嫚凌
中　　華　　民　　國　　111 　年　　12　　月　　14　　日